臺灣嘉義地方法院刑事裁定             100年度撤緩字第91號
聲  請  人  臺灣嘉義地方法院檢察署檢察官
受  刑  人  柯勳成
上列受刑人因公共危險案件，經檢察官聲請撤銷緩刑（100 年度
執字第3029號），本院裁定如下：
    主  文
聲請駁回。
    理  由
一、聲請意旨略以：上列受刑人柯勳成因妨害自由（應係公共危
    險）案件，經本院於民國97年5 月21日以97年度嘉交簡字第
    374 號判決判處有期徒刑7 月，緩刑3 年，於97年6 月12日
    確定。惟查該受刑人於緩刑期內，更犯妨害自由案件，經本
    院於100 年6 月28日以100 年度嘉簡字第1010號判決判處拘
    役50日得易科罰金，於100 年8 月1 日確定，足認原宣告之
    緩刑難收其預期效果，而有執行刑罰之必要，依刑法第75條
    之1 第1 項第1 款之規定，得撤銷其緩刑之宣告，爰依刑事
    訴訟法第476條規定聲請裁定。
二、按受緩刑之宣告，於緩刑期內因故意犯他罪，而在緩刑期內
    受6 月以下有期徒刑、拘役或罰金之宣告確定，足認原宣告
    之緩刑難收其預期效果，而有執行刑罰之必要者，「得」撤
    銷其宣告，刑法第75條之1 第1 項第2 款定有明文，考本條
    文於94年2 月2 日新增訂時之立法意旨略以：關於緩刑之撤
    銷，現行法第75條第1 項固已設有2 款應撤銷之原因；至得
    撤銷緩刑之原因，則僅於保安處分章內第93條第3 項與撤銷
    假釋合併加以規定，體例上不相連貫，實用上亦欠彈性，爰
    增訂得撤銷緩刑之原因，其中現行關於緩刑前或緩刑期間故
    意犯他罪，而在緩刑期內受得易科罰金之有期徒刑之宣告者
    ，列為應撤銷緩刑之事由，因認過於嚴苛，而排除第75條應
    撤銷緩刑之事由，移列至得撤銷緩刑事由，俾使「法官依被
    告再犯情節，而裁量是否撤銷先前緩刑之宣告」，以資彈性
    適用；且本條採用裁量撤銷主義，賦予法院撤銷與否之權限
    ，特於第1 項規定實質要件為「足認原宣告之緩刑難收其預
    期效果，而有執行刑罰之必要」，供作審認之標準。亦即於
    上揭「得」撤銷緩刑之情形，法官應依職權本於合目的性之
    裁量，妥適審酌受刑人所犯前後數罪間，關於再犯情節、法
    益侵害之性質、再犯之原因、違反法規範之情節是否重大、
    受刑人主觀犯意所顯現之惡性及其反社會性等情，是否已使
    前案原為促使惡性輕微之受刑人或偶發犯、初犯改過自新而
    宣告之緩刑，已難收其預期之效果，而確有執行刑罰之必要
    ，此與刑法第75條第1 項所定2 款要件有一具備，即毋庸再
    行審酌其他情狀，應逕予撤銷緩刑之情形完全不同，故在緩
    刑期內因故意犯他罪，而在緩刑期內受6 月以下有期徒刑、
    拘役或罰金之宣告確定者，並非均應一律撤銷其緩刑宣告，
    應由法院斟酌原宣告之緩刑是否難收預期效果，而有執行刑
    罰之必要，再決定是否撤銷緩刑之宣告，合先敘明。
三、受刑人前因犯刑法第185 條之4 肇事逃逸罪之公共危險案件
    ，經本院於97年5 月21日以97年度嘉交簡字第374 號判決判
    處有期徒刑7 月，緩刑3 年，並應於判決確定時起1 年內向
    公庫支付新臺幣（下同）5 萬元，該判決於97年6 月12日確
    定。嗣於99年9 月15日因犯刑法第305 條恐嚇危害安全罪，
    經本院於100 年6 月28日以100 年度嘉簡字第1010號判決判
    處拘役50日，並於100 年8 月1 日確定。然觀之受刑人所犯
    之公共危險案件，其犯罪情節非重、惡性非大，其因一時失
    慮，駕車時疏未注意肇事致人受傷而觸犯公共危險案件，惟
    其所犯過失傷害部分已經告訴人撤回告訴，故本院97年度嘉
    交簡字第374 號判決僅判處受刑人有期徒刑7 月，並給予緩
    刑3 年之宣告，及附條件命受刑人支付公庫5 萬元，受刑人
    並無不履行緩刑所附之條件，顯見受刑人是有悔過之心。又
    受刑人再犯之妨害自由案件與前所犯之公共危險案件類型迥
    異，犯罪型態、原因及社會危害程度亦非相同，尤其受刑人
    於99年9 月15日之所以犯恐嚇危害安全罪，係因與被害人發
    生口角，被害人先對受刑人公然辱罵，受刑人始氣憤難耐而
    口出惡言，衡量受刑人所犯恐嚇危害安全罪之情狀，係因被
    激怒一時氣憤而犯之，且其手段亦只是口出恐嚇言語，情節
    均屬輕微，故本院100 年度嘉簡字第1010號判決僅判處受刑
    人拘役50日，實難僅依受刑人於緩刑宣告後偶發所犯妨害自
    由之犯行，即遽行認定其前所犯公共危險案件之緩刑宣告有
    何難收刑罰預期效果，或其將來一定會有再犯前案類似侵害
    他人法益或造成他人法益危險之犯行，而致緩刑效果不彰之
    情。再者，聲請人復未提出除上開判決犯罪事實以外之其他
    積極證據或具體說明受刑人有何情狀足認符合「原宣告之緩
    刑難收其預期效果，而有執行刑罰之必要」等實質要件，若
    得僅依上開判決書所載之犯罪事實即以受刑人於緩刑期內另
    犯他罪，一律撤銷緩刑，則刑法第75條及第75條之1 顯無區
    分之必要，進而前開刑法第75條之1 第1 項之立法本旨將意
    義盡失，亦與緩刑之目的乃係避免短期自由刑之弊，並給予
    受刑人自新機會未盡相符。揆諸上開說明，聲請人聲請撤銷
    本院97年度嘉交簡字第374 號判決之緩刑宣告，自難准許，
    應予駁回。
四、依刑事訴訟法第220條，裁定如主文。
中    華    民    國   100    年    9     月    1     日
                  刑事第三庭    法  官  李秋瑩
以上正本證明與原本無異。
如不服本裁定，應於送達後5 日內，向本院提出抗告狀（應附繕
本）。
中    華    民    國   100    年    9     月    1     日
                                書記官  劉英芬